tb_noise_vectors.cir - list the per-device noise vectors ngspice keeps
.include @REPO@/spice/preamp/placeholder_devices.lib
* L22: the input current mirror is no longer a placeholder. It is an
* LS352 (ADR-018) and this is its VENDOR model - the only real device
* model in this deck besides the LSK489. Every OTHER device here is
* still a hand-written placeholder.
.include @REPO@/models/bjt_pnp/ls350.lib
.include @REPO@/spice/preamp/gain_block_flat.inc
VPP VPLUS 0 DC 15
VMM VMINUS 0 DC -15
VSRC SRCN 0 DC 0 AC 1
RSRC SRCN IN 430
CSTRAY RG 0 15p
CSTRAY10 RG10 0 15p
RRG    RG 0 1G
RRG10  RG10 0 1G
RISO   OUT OUTA 47
COUT   OUTA JACK 4.7u
RBLEED JACK 0 220k
RLOAD  JACK 0 100k
.control
noise v(JACK) VSRC lin 2 1000 1001 1
setplot noise1
print all
* --- wrdata (L4) -----------------------------------------------------
* DOVE: plot `noise1`. Un'analisi `noise` ne produce DUE - noise1
* (densita' spettrale) e noise2 (integrato) - e il `setplot` qui sopra
* decide quale si scrive. Vale docs/limitations.md #10.
*
* PERCHE' noise2 NON viene scritto: la banda di questo deck e' larga 1 Hz
* per costruzione (lin 2 1000 1001), quindi il rumore integrato che ne
* esce non significa niente. La cifra integrata e' di
* tb_noise_breakdown.cir, non di questo deck.
*
* PERCHE' NON `wrdata ... all`: `print all` qui elenca 172 vettori, cioe'
* 344 colonne intestate col0..col343 - un file che nessuno puo' piu'
* interpretare. Si scrivono i due totali piu' i contributori dominanti,
* e SOLO i totali per dispositivo (mai onoise_q123_rb accanto a
* onoise_q123: sarebbe contato due volte). Sommano in quadratura a
* onoise_spectrum - verificato sul log: sqrt(somma dei quadrati) = 1.16e-08
* contro 1.215e-08.
*
* COLONNE: 2 righe (1000 e 1001 Hz) e, per ogni vettore, una COPPIA
* (frequenza, valore). Le colonne PARI sono la frequenza ripetuta; i dati
* sono le DISPARI, in quest'ordine:
*   col1 onoise_spectrum   col3 inoise_spectrum   col5 onoise_q123
*   col7 onoise_q122       col9 onoise_r138      col11 onoise_r121
*  col13 onoise_r120      col15 onoise_rsrc      col17 onoise_jq110
*  col19 onoise_jq111
*
* ATTENZIONE: sono numeri da MODELLI SEGNAPOSTO. Non sono una cifra di
* rumore credibile e non vanno nel dossier finche' non ci sono i modelli
* vendor (ADR-013, lotti L6-L7).
* ---------------------------------------------------------------------
wrdata tb_noise_vectors_wrdata.txt onoise_spectrum inoise_spectrum onoise_q123 onoise_q122 onoise_r138 onoise_r121 onoise_r120 onoise_rsrc onoise_jq110 onoise_jq111
.endc
.end
